【裁判字號】    92,訴,6
【裁判日期】    920312
【裁判案由】    毒品危害防制條例
【裁判全文】
臺灣基隆地方法院刑事判決                              九十二年度訴字第六號
    公  訴  人  臺灣基隆地方法院檢察署檢察官
    被      告  甲○○
右列被告因違反毒品危害防制條例案件，經檢察官提起公訴（九十一年度毒偵字第一
○三八、一一三三號），本院判決如左：
    主  文
甲○○連續施用第一級毒品，處有期徒刑拾月，扣案如附表所示之物均沒收銷燬；又
施用第二級毒品，處有期徒刑伍月。應執行有期徒刑壹年貳月，扣案如附表所示之物
均沒收銷燬。
    事  實
一、甲○○曾於民國八十三年間，因違反肅清煙毒條例案件，經臺灣板橋地方法院判
    處有期徒刑三年四月確定；又於八十四年間，因違反肅清煙毒條例案件，經臺灣
    高等法院判處有期徒刑三年四月確定，兩案接續執行，於八十六年十二月九日假
    釋出獄，八十八年間經撤銷假釋繼續執行，指揮書所載執畢日期為九十二年一月
    二十四日，惟甲○○於八十八年七月八日因重病暫停執行，迄今尚未執行完畢（
    不構成累犯要件，公訴人認該二案已於九十年七月六日假釋期滿執行完畢，容有
    誤會）。甲○○復於八十七年間，因施用第一級毒品海洛因、第二級毒品安非他
    命案件，經本院裁定送觀察、勒戒後，認有繼續施用毒品之傾向，再經本院裁定
    令入戒治處所強制戒治，戒治期滿經臺灣基隆地方法院檢察署檢察官於八十九年
    二月十日以八十九年度戒毒偵字第四號為不起訴處分確定；又於八十九年間，因
    施用第一級毒品海洛因、第二級毒品安非他命案件，經本院裁定令入戒治處所強
    制戒治，並由臺灣基隆地方法院檢察署檢察官以八十九年度偵字第三一五七號、
    八十九年度毒偵字第一七六六號提起公訴，經臺灣高等法院刑事庭於九十年四月
    十八日以九十年度上訴字第五三九號刑事判決判處有期徒刑二年確定（尚未執行
    ）。猶不知悔改，復基於施用第一級毒品海洛因之概括犯意，自九十一年十月二
    十二日晚間八時許起至九十一年十一月十九日中午止，分別在臺北縣金山鄉○○
    街二五號四樓及臺北縣金山鄉○○村○○路四號住居所，以將第一級毒品海洛因
    摻水置於注射針筒中施打入體內之方式，連續施用第一級毒品海洛因多次；另於
    九十一年十月二十日下午，在臺北縣金山鄉○○街二五號四樓住處，將第二級毒
    品安非他命置於吸食器內，以加熱吸取安非他命霧化煙氣之方式，施用第二級毒
    品安非他命一次。嗣於九十一年十月二十三日晚間八時十分許，在臺北縣金山鄉
    ○○路一三○號前為警查獲，並扣得其所有之第一級毒品海洛因二小包（毛重共
    計○．六公克、淨重共計○．二公克）、殘留有第一級毒品海洛因之注射針筒一
    支，另採其尿液送驗結果，呈嗎啡陽性反應及甲基安非他命陽性反應；又於九十
    一年十一月十九日下午二時三十分許，在臺北縣金山鄉○○街二五號四樓處為警
    查獲，並扣得其所有殘留有第一級毒品海洛因之分裝袋九個、注射針筒一支、分
    裝匙一支，另採其尿液送驗結果，呈嗎啡陽性反應，因而查悉上情。
二、案經臺北縣警察局金山分局報請臺灣基隆地方法院檢察署檢察官偵查起訴。
    理  由
一、右揭事實，業據被告甲○○於本院調查、審理時自白不諱，且被告於九十一年十
    月二十三日為警查獲後接受採尿送驗結果，其尿液確呈施用第一級毒品海洛因後
    之衍生物嗎啡陽性反應及施用第二級毒品安非他命後之衍生物甲基安非他命陽性
    反應，有基隆市衛生局基衛檢字第一四六一九號檢驗成績書在卷為證；復於九十
    一年十一月十九日為警查獲後接受採尿送驗結果，其尿液亦呈施用第一級毒品海
    洛因後之衍生物嗎啡陽性反應，有基隆市衛生局基衛檢字第一五一二○號檢驗成
    績書在卷可稽，另有被告所有供其施用之第一級毒品海洛因二小包（毛重共計○
    ．六公克、淨重共計○．二公克）、殘留有第一級毒品海洛因之注射針筒二支、
    分裝袋九個及分裝匙一支扣案足供佐證，被告之自白核與客觀物證相符。又被告
    曾於八十七年間，因施用第一級毒品海洛因、第二級毒品安非他命案件，經本院
    裁定送觀察、勒戒後，認有繼續施用毒品之傾向，再經本院裁定令入戒治處所強
    制戒治，戒治期滿經臺灣基隆地方法院檢察署檢察官於八十九年二月十日以八十
    九年度戒毒偵字第四號為不起訴處分確定；又於八十九年間，因施用第一級毒品
    海洛因、第二級毒品安非他命案件，經本院裁定令入戒治處所強制戒治，並由臺
    灣基隆地方法院檢察署檢察官以八十九年度偵字第三一五七號、八十九年度毒偵
    字第一七六六號提起公訴，經臺灣高等法院刑事庭於九十年四月十八日以九十年
    度上訴字第五三九號刑事判決判處有期徒刑二年確定（尚未執行），有該份不起
    訴處分書、起訴書、判決書、臺灣高等法院被告全國前案紀錄表及臺灣基隆地方
    法院檢察署刑案資料查註紀錄表等資料附卷可稽。被告三犯施用毒品罪之事證明
    確，其犯行堪以認定，應依法論科。
二、核被告甲○○所為，係犯毒品危害防制條例第十條第一項之施用第一級毒品罪、
    第十條第二項之施用第二級毒品罪。其為施用而持有第一級毒品海洛因、第二級
    毒品安非他命並進而施用，持有之低度行為應分別為施用之高度行為所吸收，均
    不另論罪。被告先後多次施用第一級毒品海洛因之犯行，其時間緊接、所犯罪名
    及構成要件相同，顯係基於概括犯意反覆為之，為連續犯，應依刑法第五十六條
    之規定論以一罪，並加重其刑。被告所犯上開二罪間之犯意各別、行為互殊、構
    成要件迥異，應予分論併罰。爰審酌被告甫因施用毒品案件，經觀察、勒戒及強
    制戒治後，猶未能戒除，復犯本件連續施用第一級毒品海洛因罪及施用第二級毒
    品安非他命罪，姑念其因身染重病，有賴藥物止痛，不易戒除毒癮，且犯罪後尚
    能於本院調查、審理中坦承犯行，並表示將決心戒除吸毒惡行，態度良好等一切
    情狀，分別量處如主文所示之刑，並定其應執行之刑，以示懲儆。扣案之第一級
    毒品海洛因二小包（毛重共計○．六公克、淨重共計○．二公克），應依毒品危
    害防制條例第十八條第一項前段之規定併予宣告沒收銷燬；另扣案殘留有第一級
    毒品海洛因之注射針筒二支、分裝袋九個及分裝匙一支，因其上所殘留之第一級
    毒品海洛因成分難以與附著之物品盡析分離，爰一體宣告沒收銷燬之。
據上論斷，應依刑事訴訟法第二百九十九條第一項前段，毒品危害防制條例第十條第
一項、第二項、第十八條第一項前段，刑法第十一條前段、第五十六條、第五十一條
第五款，判決如主文。
本案經檢察官李辛茹到庭執行職務。
中      華      民      國    九十二    年      三      月     十二     日
                                    臺灣基隆地方法院刑事第二庭
                                        法      官  蔡  佳  玲
右正本證明與原本無異。
對於本件判決如有不服，應於收受送達後十日內，向本院提出上訴書狀，上訴於臺灣
高等法院，並按他造當事人之人數附具繕本。
                                        書  記  官  劉  珍  珍
中      華      民      國    九十二    年      三      月     十二     日
附錄論罪科刑法條：
毒品危害防制條例第十條：
施用第一級毒品者，處六月以上五年以下有期徒刑。
施用第二級毒品者，處三年以下有期徒刑。
附表：
┌──┬───────────┬────────┬─────────┐
│編號│應沒收銷燬之物品      │查 獲 日 期     │扣  案  案  號    │
│    │                      │                │                  │
├──┼───────────┼────────┼─────────┤
│一、│第一級毒品海洛因貳小包│九十一年十月二十│扣於臺灣基隆地方法│
│    │（毛重共計零點陸公克、│三日。          │院檢察署九十一年度│
│    │淨重共計零點貳公克）。│                │偵字第四三五○、四│
│    │                      │                │○四八號販賣毒品案│
│    │                      │                │內（該案業經不起訴│
│    │                      │                │處分）            │
├──┼───────────┼────────┼─────────┤
│二、│殘留有第一級毒品海洛因│同右。          │同右。            │
│    │之注射針筒壹支。      │                │                  │
├──┼───────────┼────────┼─────────┤
│三、│殘留有第一級毒品海洛因│九十一年十一月十│同右。            │
│    │之注射針筒壹支。      │九日。          │                  │
├──┼───────────┼────────┼─────────┤
│四、│殘留有第一級毒品海洛因│同右。          │同右。            │
│    │之分裝袋玖個。        │                │                  │
├──┼───────────┼────────┼─────────┤
│五、│殘留有第一級毒品海洛因│同右。          │同右。            │
│    │之分裝匙壹支。        │                │                  │
└──┴───────────┴────────┴─────────┘


司法院資訊處製作；財團法人民間司法改革基金會備份。
